臺灣高雄地方法院刑事判決　　　　　　　　　　　　　　九十三年度易字第一一號
　　公　訴　人　臺灣高雄地方法院檢察署檢察官
　　被　　　告　庚○○
右列被告因竊盜案件，經檢察官提起公訴（九十二年度偵字第二五九三九號），本院
受理後，經被告於準備程序中就被訴事實為有罪之陳述，並聽取當事人意見後，本院
合議庭裁定依簡式審判程序審理，判決如左：
    主  文
庚○○連續攜帶兇器竊盜，累犯，處有期徒刑拾月。扣案Ｔ字型扳手壹支沒收。
    事  實
一、庚○○曾於民國八十八年間，因犯竊盜罪，經台灣高雄地方法院判處有期徒刑三
    月確定，甫於八十九年五月十五日執行完畢，猶不知悔改，復意圖為自己不法之
    所有，並基於概括犯意，先於民國九十二年十二月二十五日零時三十分許，至高
    雄市○鎮區鎮○路某公園內，見丁○○所有，而前於九十二年十二月二十四日七
    時，在高雄縣鳳山市○○○路一一六號前失竊之車牌號碼ＢＤ─八三一二號自用
    小貨車停放該處，即持其所有而客觀上足以傷害他人生命、身體之Ｔ字型扳手乙
    支，破壞該車左前門鎖進入車內，再以該扳手強行啟動鑰匙電門鎖發動車輛後，
    竊取該車得手後駕車離去。庚○○隨駕駛該自用小貨車為運送工具，連續於：︵
    一︶九十二年十二月二十五日凌晨二時許，在高雄市○○區○○路六十四巷七十
    二弄十四之十號丙○○住處外，徒手竊取該屋之鋁門紗窗二面。︵二︶同日凌晨
    二時十五分許，在高雄市○○區○○路六十八巷二弄九號戊○○住處外，亦徒手
    竊取該屋之鋁門紗窗二面。︵三︶同日二時二十五分許，在同右路九十巷一弄三
    十六號辛○○住處外，徒手竊取該屋之鋁門紗窗一面。︵四︶同日二時四十分許
    ，在同右路一四七巷六號前小港里公告欄前，徒手竊取該公告欄上鋁門窗二面。
    ︵五︶同日二時五十分許，在高雄市○○區○○街二一九號乙○○住處外，再徒
    手竊取該屋之鋁門紗窗二面。庚○○竊取上開鋁門窗、紗窗得手後，即駕駛該自
    用小貨車載運上開鋁門窗及鋁門紗窗離去。嗣於九十二年二十月二十五日四時二
    十分許，庚○○駕駛上開貨車載運上開鋁門窗、紗窗行至高雄市○鎮區○○路與
    正勤路口時，適遇警方臨檢，庚○○見狀即因心虛而駕車逃逸，於逃至正勤路三
    十五號前時，始為警方查獲，並扣得庚○○所有作案之Ｔ字型扳手乙支。
二、案經高雄市政府警察局移送臺灣高雄地方法院檢察署檢察官偵查起訴。
    理  由
一、按審判期日，應傳喚被害人或其家屬並予陳述意見之機會。但經合法傳喚無正當
    理由不到場，或陳明不願到場，或法院認為不必要或不適宜者，不在此限。刑事
    訴訟法第二百七十一條第二項定有明文。查本件被害人丁○○、辛○○、乙○○
    、丙○○、己○○、戊○○等六人所失竊之財物均業經被害人領回，此有贓物認
    領保管收據六紙在卷可稽。且被害人丁○○、辛○○、乙○○、丙○○、己○○
    、戊○○等六人均於警訊中明確表示不欲對被告提出告訴，故本院認本件尚無傳
    喚被害人到庭陳述意見，而徒增被害人往返勞累之必要，爰依刑事訴訟法第二百
    七十一條第二項但書之規定，不於審判期日傳喚上開被害人到庭陳述意見，核先
    敘明。
二、右揭犯罪事實，業據被告庚○○於警訊時及偵審中供認不諱，核與被害人丁○○
    、辛○○、乙○○、丙○○、己○○、戊○○於警訊時所陳情節相符，並有贓物
    認領保管收據六紙、照片九張、高雄縣警察局車輛失竊證明單、車輛竊盜、車牌
    失竊資料個別查詢報表│查詢車輛認可資料各一紙附卷可稽，復有被告所有Ｔ字
    型扳手一支扣押可資佐証，罪証明確，被告之犯行足堪認定。
三、按扣案之Ｔ字型扳手係金屬製品，業據被告供述在卷，質地堅硬，被告庚○○攜
    帶其所有之該Ｔ字型扳手竊取車輛，觀上對人之生命、身體、安全足以造成威脅
    ，自屬兇器，核其所為係犯刑法第三百二十一條第一項第三款之攜帶兇器竊盜罪
    ；其以徒手竊取上開鋁門紗窗，核其所為係犯刑法第三百二十條第一項之普通竊
    盜罪。被告先後多次竊盜行為，時間緊接，犯罪構成要件相同，顯係基於概括犯
    意反覆為之，為連續犯，應依刑法第五十六條之規定論以情節較重之連續攜帶兇
    器竊盜罪，並加重其刑。被告曾因犯竊盜罪，經臺灣高雄地方法院判處有期刑三
    月確定，並於八十九年五月十五日執行完畢，有臺灣高雄地方法院檢察署刑案資
    料查註紀錄表、本院被告院內索引紀錄表、臺灣高等法院被告全國前案紀錄表在
    卷足憑。其於五年以內再犯本件有期徒刑以上之罪，為累犯，應依刑法第四十七
    條之規定加重其刑，並與前開加重遞加之。爰審酌被告素行非佳，然犯後坦認犯
    行，犯後態度良好，尚有悔意及其所犯情節尚非重大等一切情狀，酌情量處如主
  文所示之刑。扣案之Ｔ字型扳手一把為被告所有，已據被告於供承不諱，且係供
    犯罪所用之物，依刑法第三十八條第一項第二款規定，併宣告沒收。
據上論斷，應依刑事訴訟法第二百七十三條之一第一項、第二百九十九條第一項前段
、刑法五十六條、第三百二十一條第一項第三款、第四十七條、第三十八條第一項第
二款，判決如主文。
本案經檢察官甲○○到庭執行職務。
中      華      民      國      九十三      年      一    月    十九    日
                                臺灣高雄地方法院刑事第十二庭
                                    法  官  王啟明
右正本證明與原本無異。
如不服本判決，應於判決送達後十日內，向本院提出上訴狀。
                                    書記官    陳寰瑛
中    華    民    國      九十三      年      一      月      十九      日
附錄本判決論罪之法條：
中華民國刑法第三百二十一條
 (加重竊盜罪)
犯竊盜罪而有左列情形之一者，處六月以上五年以下有期徒刑：
一  於夜間侵入住宅或有人居住之建築物、船艦，或隱匿其內而犯之者。
二  毀越門扇、牆垣或其他安全設備而犯之者。
三  攜帶兇器而犯之者。
四  結夥三人以上而犯之者。
五  乘火災、水災或其他災害之際而犯之者。
六  在車站或埠頭而犯之者。
前項之未遂罰之。
